da: Understøttet HDMI-version: HDMI 1.3; HDMI 1.4; HDMI 1.4b; HDMI 2.0; HDMI 2.0a; HDMI 2.0b; HDMI 2.1; Andet
fr: Version HDMI prise en charge: HDMI 1.3; HDMI 1.4; HDMI 1.4b; HDMI 2.0; HDMI 2.0a; HDMI 2.0b; HDMI 2.1; Autre
cs: Podporovaná verze HDMI: HDMI 1,3; HDMI 1,4; HDMI 1.4b; HDMI 2,0; HDMI 2.0a; HDMI 2.0b; HDMI 2,1; Jiné
fi: Tuettu HDMI-versio: HDMI 1.3; HDMI 1.4; HDMI 1.4b; HDMI 2.0; HDMI 2.0a; HDMI 2.0b; HDMI 2.1; Muu
hu: Támogatott HDMI-verzió: HDMI 1.3; HDMI 1.4; HDMI 1.4b; HDMI 2.0; HDMI 2.0a; HDMI 2.0b; HDMI 2.1; Egyéb
hr-HR: Podržana verzija HDMI-ja: HDMI 1,3; HDMI 1,4; HDMI 1.4b; HDMI 2,0; HDMI 2.0a; HDMI 2.0b; HDMI 2,1; Ostalo
vi: Phiên bản HDMI được hỗ trợ: Hdmi 1,3; Hdmi 1,4; Hdmi 1.4b; Hdmi 2,0; Hdmi 2.0a; Hdmi 2.0b; Hdmi 2,1; Khác
ru: Поддерживаемая версия HDMI: HDMI 1.3; HDMI 1.4; HDMI 1.4b; HDMI 2.0; HDMI 2.0a; HDMI 2.0b; HDMI 2.1; Другой
pt-BR: Versão HDMI suportada: HDMI 1,3; HDMI 1,4; HDMI 1.4b; HDMI 2,0; HDMI 2.0a; HDMI 2.0b; HDMI 2,1; Outro
nl: Ondersteunde HDMI-versie: HDMI 1,3; HDMI 1,4; HDMI 1.4b; HDMI 2,0; HDMI 2.0a; HDMI 2.0b; HDMI 2,1; Andere
ro-RO: Versiune HDMI suportată: HDMI 1,3; HDMI 1,4; HDMI 1.4b; HDMI 2,0; HDMI 2.0a; HDMI 2.0b; HDMI 2,1; Altele
es: Versión de HDMI soportada: HDMI 1,3; HDMI 1,4; HDMI 1.4b; HDMI 2,0; HDMI 2.0a; HDMI 2.0b; HDMI 2,1; Otros
th: เวอร์ชัน HDMI ที่รองรับ: HDMI 1.3; HDMI 1.4; HDMI 1.4b; HDMI 2.0; HDMI 2.0a; HDMI 2.0b; HDMI 2.1; อื่นๆ
ko: 지원되는 HDMI 버전: HDMI 1.3; HDMI 1.4; HDMI 1.4b; HDMI 2.0; HDMI 2.0a; HDMI 2.0b; HDMI 2.1; 기타
tr: Desteklenen HDMI sürümü: HDMI 1,3; HDMI 1,4; HDMI 1.4b; HDMI 2,0; HDMI 2.0a; HDMI 2.0b; HDMI 2,1; Diğer
pt-PT: Versão HDMI suportada: HDMI 1,3; HDMI 1,4; HDMI 1.4b; HDMI 2,0; HDMI 2.0a; HDMI 2.0b; HDMI 2,1; Outro
en: HDMI version supported: HDMI 1.3; HDMI 1.4; HDMI 1.4b; HDMI 2.0; HDMI 2.0a; HDMI 2.0b; HDMI 2.1; Other
zh-CN: 支持的 HDMI 版本: HDMI 1.3; HDMI 1.4; HDMI 1.4b; HDMI 2.0; HDMI 2.0a; HDMI 2.0b; HDMI 2.1; 其他
lt-LT: Palaikoma HDMI versija: HDMI 1.3; HDMI 1.4; HDMI 1.4b; HDMI 2.0; HDMI 2.0a; HDMI 2.0b; HDMI 2.1; Kita
sk-SK: Podporovaná verzia HDMI: HDMI 1.3; HDMI 1.4; HDMI 1.4b; HDMI 2.0; HDMI 2.0a; HDMI 2.0b; HDMI 2.1; Iné
el: Υποστηριζόμενη έκδοση HDMI: HDMI 1.3; HDMI 1.4; HDMI 1.4b; HDMI 2.0; HDMI 2.0a; HDMI 2.0b; HDMI 2.1; Άλλο
nb: HDMI-versjon støttet: HDMI 1.3; HDMI 1.4; HDMI 1.4b; HDMI 2.0; HDMI 2.0a; HDMI 2.0b; HDMI 2.1; Annet
ja: サポートされるHDMIバージョン: HDMI 1.3; HDMI 1.4; HDMI 1.4b; HDMI 2.0; HDMI 2.0a; HDMI 2.0b; HDMI 2.1; その他
de: Unterstützte HDMI-Version: HDMI 1.3; HDMI 1.4; HDMI 1.4b; HDMI 2.0; HDMI 2.0a; HDMI 2.0b; HDMI 2.1; Sonstiges
bg-BG: Поддържана HDMI версия: HDMI 1,3; HDMI 1,4; HDMI 1.4b; HDMI 2,0; HDMI 2.0a; HDMI 2.0b; HDMI 2,1; Други
sl-SI: Podprta različica HDMI: HDMI 1,3; HDMI 1,4; HDMI 1.4b; HDMI 2,0; HDMI 2.0a; HDMI 2.0b; HDMI 2,1; Drugo
it: Versione HDMI supportata: HDMI 1.3; HDMI 1.4; HDMI 1.4b; HDMI 2.0; HDMI 2.0a; HDMI 2.0b; HDMI 2.1; Altro
sv: HDMI-version som stöds: HDMI 1,3; HDMI 1,4; HDMI 1.4b; HDMI 2,0; HDMI 2.0a; HDMI 2.0b; HDMI 2,1; Övrigt
zh-TW: 支援的 HDMI 版本: HDMI 1.3; HDMI 1.4; HDMI 1.4b; HDMI 2.0; HDMI 2.0a; HDMI 2.0b; HDMI 2.1; 其他
pl: Obsługiwana wersja HDMI: HDMI 1.3; HDMI 1.4; HDMI 1.4b; HDMI 2.0; HDMI 2.0a; HDMI 2.0b; HDMI 2.1; Inne